【裁判字號】    97,訴,3638
【裁判日期】    970930
【裁判案由】    毒品危害防制條例
【裁判全文】
臺灣板橋地方法院刑事判決              97年度訴字第3638號
公  訴  人  臺灣板橋地方法院檢察署檢察官
被      告  甲○○
上列被告因違反毒品危害防制條例案件，經檢察官提起公訴（97
年度偵字第19180號），本院以簡式審判程序審理，判決如下：
    主  文
甲○○犯如附表一所示之罪，均累犯，各處如附表一所示之宣告
刑暨從刑。應執行有期徒刑壹年肆月。
扣案如附表二甲１、乙１之物，均沒收銷燬之；其餘之物，均沒
收之。
    事實及理由
壹、本件係依刑事訴訟法第273 條之1 第1 項規定，以簡式審判
    程序審理判決，合先敘明。
貳、犯罪事實：
一、甲○○前因違反毒品危害防制條例案件，經臺灣高等法院以
    93年度上訴字第194 號判處應執行有期徒刑1 年2 月確定。
    又因違反毒品危害防制條例案件，為本院於94年7 月19日，
    以94年度訴字第1152號判處應執行有期徒刑1 年4 月確定，
    復因違反槍砲彈藥刀械管制條例案件，經同法院以94年度訴
    字第1628號判處有期徒刑1 年2 月確定；上開2 案，嗣經本
    院以96年度聲減字第306 號裁定准予減刑並定其應執行有期
    徒刑為1 年3 月，而與旨揭因犯毒品罪所處有期徒刑1 年2
    月接續執行，96年7 月16日執行完畢，於本案構成累犯。
二、甲○○未見悔悟，明知MDMA （俗稱搖頭丸）、Ketamine（
    俗稱K 他命）係毒品危害防制條例第2 條第2 項所定之第2
    級、第3 級毒品，不得非法持有、轉讓、販賣，竟基於轉讓
    毒品之犯意，而為如下犯行：
(一)、97年5 月中旬某日，在臺北縣蘆洲市○○路某巷口處，無償
    轉讓第二級毒品MDMA共2 顆予陳星賢施用；
(二)、97年5 月下旬某日，在臺北縣三重市某KTV ，無償轉讓第二
    級毒品MDMA共10顆、第三級毒品K 他命1 小包（重量不詳）
    予陳星賢施用；
(三)、97年6 月20日15時21分許，甲○○駕駛車牌號碼RI-6008 號
    自用小客車搭載陳星賢前往臺北市101 大樓，於前往途中，
    甲○○於上開自用小客車上，無償轉讓第二級毒品MDMA共8
    顆、第三級毒品K 他命1 包（淨重7 公克）予陳星賢施用。
(四)、嗣於97年6 月20日16時30分許，在臺北縣三重市○○○路12
    5 號前，為警查獲，並在甲○○之背袋內，扣得MDMA共7 包
    （合計560 顆，淨重共計138.24公克）、K 他命3 包（淨重
    152.54公克）；另於陳星賢身上扣得第二級毒品MDMA共8 顆
    （淨重共計1.9 公克）、第三級毒品K 他命1 包（淨重7 公
    克），因悉上情。
三、案經臺北縣政府警察局三重分局移請臺灣板橋地方法院檢察
    署檢察官偵查起訴。
參、證據：
(一)、被告甲○○於如上所述(一)(二)(三)時、地，先後分別無償轉讓第
    2 級毒品MDMA、第3 級毒品K 他命予陳星賢施用事實，業據
    其於警、偵訊暨本院準備與審理程序供述明確，核與證人陳
    星賢於警、偵訊所為證述相符。
(二)、97年6 月20日，被告甲○○駕駛車號：RI-6008 號自用小客
    車搭載證人陳星賢，並在該自用小客車上，無償轉讓第2 級
    毒品MDMA、第3 級毒品K 他命予陳星賢施用事實，亦據證人
    蔣天豪於警詢、偵查中具結證述在卷。
(三)、扣案如附表二所示之物暨照片5 張。
肆、法律適用：
一、查MDMA（即搖頭丸）及Ketamine（即K 他命）分係毒品危害
    防制條例第2 條第2 項第2 款、第3 款所明定之第2 級、第
    3 級毒品。是被告甲○○所為，係犯毒品危害防制條例第8
    條第2 項之轉讓第2 級毒品罪、同條第3 項之轉讓第3 級毒
    品罪，其轉讓各該毒品前之持有各該毒品之低度行為，各為
    其轉讓之高度行為所吸收，均不另論罪。又被告上揭犯罪事
    實(二)(三)所示之各次轉讓犯行，係以一轉讓意思，同時將第2
    、3 級毒品轉讓予陳星賢之行為，觸犯毒品危害防制條例第
    8 條第2 項、第3 項之罪等，為異種想像競合犯，應從一重
    之毒品危害防制條例第8 條第2 項罪名處斷【本院按：此部
    分法律之適用，業據公訴人於本院程序中更正在卷，附帶說
    明】；所犯如上之罪（轉讓第2 級毒品之3 罪），犯意個別
    ，時序有差，為數罪，應予分論併罰。再，被告有如上所述
    前案，並經執行完畢，有本院97年9 月17日言詞辯論終結日
    列印查悉之臺灣高等法院被告前案紀錄表在卷可稽，其於有
    期徒刑執行完畢後之5 年以內，再故意犯本件有期徒刑以上
    之3罪，均為累犯，應依刑法第47 條第1 項規定各加重其刑
    。爰審酌被告犯罪之動機、目的、手段、所生危害，轉讓毒
    品期間、數量，並衡量連續犯廢除後關於犯罪行為裁罰基礎
    衡平原則，暨被告犯罪後坦承犯行之態度等一切情狀，酌情
    寬容分別量處如附表一所示刑期，並定其應執行之刑。另，
    本件轉讓如前所述之數量，核無同上條例第8 條第6 項規定
    ，加重其刑1/2 規定之適用，附帶說明。
伍、沒收：
一、按MDMA為毒品危害防制條例第2 條第2 項第2 款所定之第2
    級毒品，是如附表二、甲１與附表二、乙１所示扣案物，均
    為查獲之第2 級毒品，應依同上條例第18條第1 項前段規定
    ，不問屬於犯人與否，均沒收銷燬之。
二、另按毒品危害防制條例第2 條第2 項規定，毒品依其成癮性
    、濫用性及對社會危害性分為4 級，並就製造、運輸、販賣
    、意圖販賣而持有、以非法方法使人施用、引誘他人施用及
    轉讓等不同品項毒品之行為，分別定其處罰。至施用或持有
    第3 、4 級毒品，因其可罰性較低，故予除罪化，僅就施用
    及持有第1 、2 級毒品科以刑罰。惟鑑於第3 、4 級毒品均
    係管制藥品，特於同條例第11條之1 明定無正當理由，不得
    擅自持有，第18條第1 項後段復規定查獲之第3 、4 級毒品
    ，無正當理由而擅自持有者，沒入銷燬之。從而，依同條例
    第18條第1 項後段應沒入銷燬之毒品，專指查獲之施用、持
    有第3 、4 級毒品而言；倘係查獲之製造、運輸、販賣、意
    圖販賣而持有、以非法方法使人施用、引誘他人施用或轉讓
    之第3 、4 級毒品，既屬同條例相關法條明文規定處罰之犯
    罪行為，即非該條項應沒入銷燬之範圍。又同條例第19條第
    1 項所定「供犯罪所用或因犯罪所得之物」，係指犯第4 條
    至第9 條、第12條、第13條或第14條第1 項、第2 項之罪所
    用或所得之物，不包括毒品本身在內，自不得為第3 、4 級
    毒品之沒收依據。同條例對於查獲之製造、運輸、販賣、意
    圖販賣而持有、以非法方法使人施用、引誘他人施用及轉讓
    第3 、4 級毒品之沒收，並無特別規定，如其行為已構成犯
    罪，則該毒品即屬不受法律保護之違禁物，應回歸刑法之適
    用，依刑法第38條第1 項第1 款規定沒收之。是以，扣案如
    附表二、甲２之物件，為查獲之第3 級毒品，且係被告甲○
    ○供犯毒品危害防制條例第8 條第3 項轉讓第3 級毒品罪所
    用之物，係屬違禁物，應依刑法第38條第1 項第1 款宣告沒
    收之；至附表二、乙２所示物品，雖為警於證人陳星賢處查
    獲扣押中，然而，此係被告甲○○於本案中轉讓第3 級毒品
    犯行有關之第3 級毒品，自同屬違禁物，仍應依刑法第38條
    第1 項第1 款規定併宣告沒收之。
據上論斷，應依刑事訴訟法第273 條之1 第1 項、第299 條第1
項前段、第310 條之2 、第454 條，毒品危害防制條第8 條第2
項、第3 項、第18條第1 項前段，刑法第11條前段、第55條、第
47條第1 項前段、第51條第5 款、第38條第1 項第1 款，判決如
主文。
本案經檢察官連思藩到庭執行職務。
中    華    民    國    97    年    9     月    30    日
                        刑事第5 庭法  官  黎錦福
上列正本證明與原本無異。
如不服本判決，應於判決送達後10日內敘明上訴理由，向本院提
出上訴狀（應附繕本），上訴於臺灣高等法院。
                                  書記官  蔡麗春
中    華    民    國    97    年    9     月    30    日
附錄本案論罪科刑法條全文：
毒品危害防制條例第8條
轉讓第一級毒品者，處1 年以上7 年以下有期徒刑，得併科新臺
幣1 百萬元以下罰金。
轉讓第二級毒品者，處6 月以上5 年以下有期徒刑，得併科新臺
幣70萬元以下罰金。
轉讓第三級毒品者，處3 年以下有期徒刑，得併科新臺幣30萬元
以下罰金。
轉讓第四級毒品者，處1 年以下有期徒刑，得併科新臺幣10萬元
以下罰金。
前四項之未遂犯罰之。
轉讓毒品達一定數量者，加重其刑至二分之一，其標準由行政院
定之。
附表一：
┌──┬────────┬────────┬──────┬───────────┬────────┐
│編號│ 轉  讓  時  間 │ 轉  讓  地  點 │查 獲 時 地 │  罪 名 暨 宣 告 刑   │ 沒  收  情  形 │
├──┼────────┼────────┼──────┼───────────┼────────┤
│一  │97年5 月中旬某日│臺北縣蘆洲市中正│97年6 月20日│轉讓第2 級毒品，累犯，│無。            │
│    │                │路某巷口。      │16時30分許，│處有期徒刑柒月。      │                │
│    │                │                │在臺北縣三重│                      │                │
│    │                │                │市○○○路12│                      │                │
│    │                │                │5 號前。    │                      │                │
├──┼────────┼────────┼──────┼───────────┼────────┤
│二  │97年5 月下旬某日│臺北縣三重市某不│同        上│轉讓第2 級毒品，累犯，│無。            │
│    │                │詳KTV。         │            │處有期徒刑柒月。      │                │
│    │                │                │            │                      │                │
├──┼────────┼────────┼──────┼───────────┼────────┤
│三  │97年6 月20日15時│甲○○駕駛車號：│同        上│轉讓第2 級毒品，累犯，│第2 級毒品MDMA7 │
│    │21分許          │RI－6008號自小客│            │處有期徒刑柒月。      │包，合計560顆、 │
│    │                │車搭載證人陳星賢│            │                      │淨重共計138.24公│
│    │                │前往臺北市101大 │            │                      │克（即附表二、甲│
│    │                │樓途中，在前開自│            │                      │１）；第2 級毒品│
│    │                │小客車上。      │            │                      │MDMA共8 顆，淨重│
│    │                │                │            │                      │共計1.9 公克（即│
│    │                │                │            │                      │附表二、乙１）  │
│    │                │                │            │                      ├────────┤
│    │                │                │            │                      │第3 級毒品K 他命│
│    │                │                │            │                      │3 包，淨重152.54│
│    │                │                │            │                      │公克（即附表二、│
│    │                │                │            │                      │甲２）；第3 級毒│
│    │                │                │            │                      │品K 他命1 包，淨│
│    │                │                │            │                      │重7 公克（即附表│
│    │                │                │            │                      │二、乙２）      │
├──┴────────┴────────┴──────┴───────────┴────────┤
│應執行刑：有期徒刑壹年肆月。                                                                    │
└────────────────────────────────────────────────┘
附表二：
甲（於被告甲○○處扣得）：
１、第2 級毒品MDMA7 包（合計560 顆、淨重共計138.24公克）
    ；
２、第3 級毒品K 他命3 包（淨重152.54公克）。
乙（於證人陳星賢處扣得）：
１、第2 級毒品MDMA共8 顆（淨重共計1.9公克）；
２、第3 級毒品K 他命1 包（淨重7 公克）。


司法院資訊處製作；財團法人民間司法改革基金會備份。
